# Facundo Aylan

## Full stack developer

#### **DATOS PERSONALES**

Cuidad: cuidad autónoma de buenos aires (Recoleta)

Portafolios: https://portafolio-xi-gray.vercel.app/

Tel: +54 11-36747801 Email: facundoaylan3@gmail.com

#### **TECNOLOGÍAS**

1- Next js // 2- React js // 3-React Native // 4- Redux // 5- Rest Api // 6-HTML // 7- Css

8- Chakra ui // 9- Tailwind css // 10- Node js // 11- Sequelize // 12-PostgresSQL // 13-Firebase 14-Javascript

#### **SOBRE MI**

Soy Facundo, tengo 24 años y soy Full Stack Developer. Actualmente estoy estudiando para Analista en Sistemas en la Universidad de Buenos Aires (UBA). Me encuentro en búsqueda laboral activa en el rubro IT. Soy una persona muy apasionada por la programación, me gusta aprender nuevas tecnologías y sé adaptarme a los cambios. Siempre busco dar la mejor versión de mí mismo.

#### **EDUCACIÓN**

Analista en sistemas: 2024-(actual): estudios en proceso en la universidad de buenos aires(uba).

<u>Desarrollador Full-stack(2021-2022):</u> Curso completado en el bootcamps soy Henry.

#### **EXPERIENCIA COMO DESARROLLADOR**

#### Mind my emotion 2022:

- Encargado de Realizar el diseño y estructura de la App móvil, además de controlar y aprobar los pr de GitHub.
- En esta App pude aprender a utilizar nuevas tecnologías, además de aprender sobre desarrollo móvil y mejorar el uso de la metodología scrum.
- Tecnologias: React Navite, Css, firebase, Node js.

#### **Proyecto final Cursort-Henry 2021:**

- Encargado de realizar el diseño visual de la página.
- Revisión y aprobación de los Pr de GitHub enviados por mis compañeros.
- En este proyecto aprendí lo que era trabajar en equipo además de aprender a controlar y mejorar mis errores al momento de programar.
- Tecnologias: React js, chakra Ui, Node js, sequelize, PostgrestSQL.

### Proyecto individual Videogame-Henry 2021:

- Encargado de realizar el diseño y estructuración de la página.
- En esta pagina pude unir y pulir todos los conocimientos otorgados en el bootcamps Soy Henry, además de aprender a utilizar las herramientas como GitHub y scrum.
- Tecnologias: React js, chakra Ui, Node js, sequelize, PostgrestSQL.

#### **EXPERIENCIA LABORAL**

<u>Atención al público 2020-2022:</u> trabaje en la empresa Rayo de luz como personal de atención al público y repositor de mercadería de este.

<u>Auditor 2022-actual:</u> Actualmente me encuentro trabajando, realizando auditoria de bares junto a la empresa Bevinco.